---
title: "Votes by tags"
author: "Kilian DEBRAUX Anthony QUERE"
date: "05/12/2020"
output: pdf_document
---

```{r setup, include=FALSE}
knitr::opts_chunk$set(echo = TRUE)
library(stringr)


data_posts <- read.csv("../datasets/posts.csv", sep=";")
data_votes <- read.csv("../datasets/votes.csv", sep=";")
data_tags <- read.csv("../datasets/Tags.csv", sep=";")

# tableau avec les types de votes
typesVotesLib = c("AcceptedByOriginator", "UpMod", "DownMod", "Offensive", "Favorite", "Close", "Reopen", "BountyStart", "BountyClose", "Deletion", "Undeletion", "Spam", "InformModerator")
typesVotesId = c(1,2,3,4,5,6,7,8,9,10,11,12,13)
data_type_votes <- data.frame(typesVotesId, typesVotesLib)
names(data_type_votes) <- c("Id", "Libelle")

# tableau final repertoriant le nombre de type de vote en fonction des tags
data_final = data.frame(c(1:nrow(data_tags)), c(1:nrow(data_tags)), c(1:nrow(data_tags)), c(1:nrow(data_tags)), c(1:nrow(data_tags)), c(1:nrow(data_tags)), c(1:nrow(data_tags)), c(1:nrow(data_tags)), c(1:nrow(data_tags)), c(1:nrow(data_tags)), c(1:nrow(data_tags)), c(1:nrow(data_tags)), c(1:nrow(data_tags)))
row.names(data_final) <- data_tags$TagName
names(data_final) <- data_type_votes$Libelle

# mise à 0 du tableau
for (i in 1:nrow(data_final)){
  for (j in 1:ncol(data_final)){
    data_final[i,j] = 0
  }
}

```

```{r}
# remplissage du tableau


# for(i in 1:nrow(data_votes)){
#   if(data_votes$VoteTypeId[i] < 14){
#     voteType = data_type_votes$Libelle[data_votes$VoteTypeId[i]]
#     post = subset(data_posts, Id == data_votes$PostId[i])
#     tagsMat <- str_match_all(post$Tags, "<([a-zA-Z0-9\\-]+)>")
#     if(length(tagsMat) != 0){
#       tags = tagsMat[[1]][,2]
#       for(tag in tags){
#         data_final[tag, voteType] = data_final[tag, voteType] + 1
#       }
#     }
#   }
# }
```

```{r}
stars(data_final, cex=1, flip.labels=T, key.loc =c(10, 2))
```

# Tests non aboutis

## Nombre de chaque type de vote par tags

Dans stack overflow, il est possible de voter pour un post pour plusieurs raisons : l'apprécier/le déprécier (équivalent de j'aime/j'aime pas), le signaker (voter spam)...

Nous voulions voir pour chaque tags (catégorie de post) le nombre de chaque type de vote qu'il reucueillais (pour voir si des tags étati souvent dépréciés, signalés spam, apréciés...)  

Cependant, nous nous sommes confronté à plusieurs difficultés : 

1. Il y avait plus de 2 000 000 de votes enregistrés, ce qui faisait beaucoup trop de données pour notre programme
2. Il y avait beaucoup de tags. Or une étoile représentant un tag, il y avait beaucoup trop d'étoiles et la représentation devenait illisible (pour obtenir un graphique, nous avons testé sur les 10 000 premiers)

Devant ces 2 difficultés, nous avons abandonné la représentation de cette donnée. Voici quand même le code que nous avons écrit pour obtenir ce comparatif